臺灣板橋地方法院刑事判決　　　　　　 93年度簡上字第713號
公　訴　人　臺灣板橋地方法院檢察署檢察官
上　訴　人
即　被　告　甲○○
　　　　　　　　　　　六樓
上列上訴人即被告因傷害等案件，不服本院簡易庭93年度簡字第
1390號，中華民國93年11月19日第一審判決〔聲請簡易判決處刑
案號：93年度核退偵字第138 號〕，提起上訴。本院管轄第二審
之合議庭判決如下：
    主  文
原判決撤銷。
甲○○傷害人之身體，處拘役伍拾日，如易科罰金，以佰元折
算壹日；又以加害生命之事恐嚇他人，致生危害於安全，處拘役
肆拾日，如易科罰金，以佰元折算壹日；應執行拘役捌拾日，
如易科罰金，以佰元折算壹日。
    事  實
壹、甲○○與原住臺北縣文化路一段四六巷十號五樓〔聲請簡易
    判決處刑書誤載為六樓〕之乙○○為同棟公寓上下層樓之鄰
    居關係，因甲○○裝潢房屋時所衍生之噪音及震動問題，偶
    有爭執。民國〔下同〕九十二年五月十四日中午十二時許，
    乙○○、黃鳳英與甲○○共乘電梯時，因吐口水之事再生衝
    突。詎甲○○竟心生不滿，基於恐嚇之犯意，於當日晚間十
    時四十分許，前往乙○○住處，對前來應門之黃慧瑩、乙○
    ○恫稱：『給我小心一點，我隨時會叫你們消失』等語，而
    以加害生命之事恐嚇貳人，使貳人心生畏懼，致生危害於渠
    等之安全；甲○○另生普通傷害犯意，執乙○○家中之雨傘
    壹把，毆打乙○○，致乙○○受有胸部及腹部挫傷、右腳踝
    部明顯腫脹及壓痛〔聲請簡易判決處刑書誤載為左脛骨疑似
    骨折〕等傷害。
貳、案經乙○○訴由臺北縣政府警察局板橋分局報告臺灣板橋地
    方法院檢察署檢察官偵查起訴。
    理  由
壹、本件訴、辯雙方主要爭點及所主張之證據方法：
    一、公訴人認被告涉上列犯嫌，係以：(一)證人即被害人乙○
        ○於警、偵訊及原審證述。(二)證人黃鳳英於警、偵訊及
        原審證述。(三)證人黃慧瑩偵訊中證述。(四)亞東紀念醫院
        診斷證明書、同院93年2 月4 日亞歷字第0936410052號
        、93年7 月8 日亞歷字第0936410297函及所附病歷影本
        。(五)被告供述等為據。
    二、被告對於在九十二年五月十四日夜間與黃慧瑩、乙○○
        同處案發地點壹節，不爭執；其主要爭點為：(一)被告否
        認在九十二年五月十四日夜間恐嚇黃慧瑩、乙○○。(二)
        被告否認在九十二年五月十四日夜間傷害乙○○；被告
        就上列爭點聲明(一)詰問證人乙○○。(二)向臺北縣政府警
        察局板橋分局調閱九十二年五月十四日至同年月十七日
        ，同分局受理被告與告訴人間所爭執案件之相關筆錄影
        本。
貳、關於上列證據方法之證據能力：
    一、按「證人、鑑定人依法應具結而未具結者，其證言或鑑
        定意見，不得作為證據。」，刑事訴訟法第一百五十八
        條之三定有明文；公訴人引據之證人黃慧瑩、黃鳳英，
        未經具結，此有偵訊筆錄足佐，證人黃慧瑩、黃鳳英於
        偵訊中之證言，不得作為證據；至公訴人另聲明以『證
        人』乙○○於偵訊中之『證述』為據部份，查乙○○於
        偵訊時係以「告訴人」之身份到場指述被害情節，非證
        人之證言〔以上均參見九十三年度核退偵字第一三八號
        第十八頁至第二十二頁〕。
    二、按「被告以外之人於審判外之言詞或書面陳述，除法律
        有規定者外，不得作為證據。」、「被告以外之人於檢
        察事務官、司法警察官或司法警察調查中所為之陳述，
        與審判中不符時，其先前之陳述具有較可信之特別情況
        ，且為證明犯罪事實存否所必要者，得為證據。」，刑
        事訴訟法一百五十九條第一項、第一百五十九條之二定
        有明文。析言之：(一)被告以外之人於檢察事務官、司法
        警察官或司法警察調查中所為之陳述，若與『審判中』
        供述相符，逕執其等於審判中之供述為據即足，無待捨
        審判中供述他求。(二)供述是否前、後相符，係執其前供
        述，與『審判中』供述，非與『檢察官偵訊時』供述相
        較。(三)前、後供述不符處，何以『先前之陳述具有較可
        信之特別情況，且為證明犯罪事實存否所必要』，主張
        及釋明之責在舉證之一方。(四)上列審判外之供述，縱與
        審判中之供述前後『一致』，亦不因之致審判外之供述
        生證據能力。供述前後『一致』非所謂『較可信之特別
        情況』；公訴人聲明以(一)證人即被害人乙○○於警詢之
        供述。(二)證人黃鳳英於警詢之證述為本案證據，惟未主
        張暨釋明前情，據此，上列證人於警詢中之供述，無證
        據能力。
參、本院之判斷：
    一、上列事實，業據證人乙○○於原審結證明確，核與(一)證
        人黃鳳英於原審結證情節。(二)被告供述案發時、地，伊
        確在現場之旨〔參見原審卷第九頁〕，互核相符，復有
        亞東紀念醫院診斷證明書、同院93年2月4日亞歷字第
        093641 0052號、93年7月8日亞歷字第0936410297函及
        所附病歷影本等足佐。且查：被害人於案發之際所受『
        腳踝部明顯腫脹及壓痛』〔聲請簡易判決等傷處刑書誤
        載為左脛骨疑似骨折〕之傷害，參酌亞東醫院函覆被害
        人之病歷表「理學檢查」欄，標示患肢係「右腳踝」而
        非『左』腳踝〔參見原審卷第四十一頁〕等情，補正如
        事實欄。
    二、關於被告爭執否認部份：
        (一)本院據被告之聲請，向臺北縣政府警察局板橋分局函
          查，經同局九十四年五月三日北縣警板刑字第０９４
          ００１３７７９號函檢附甲○○、乙○○警詢筆錄各
          壹份〔附本院卷〕。所附被告甲○○、告訴人乙○○
          警詢筆錄，與本案九十二年度偵字第一八六四六號卷
          第三頁至第六頁被告甲○○、告訴人乙○○警詢筆錄
          同，有各該筆錄足稽，告訴人乙○○於警詢時指訴被
          害情節歷歷，據之不足認被告否認犯罪所持上開辯解
          為真正。
        (二)被告聲明之證人乙○○，來院結證略以：「當天是五
        　月十四日，因為第二天我姪女要出殯，所以我記得這
        　個時間，我們在準備喪葬事宜，摺蓮花、元寶，當時
　　　　　是我的姪女黃慧瑩跟我在客廳，我姪女的父親與我四
　　　　　哥就寢，黃慧瑩聽到有人在按門鈴，就去開門，以為
　　　　　是親戚的人來，被告這時就衝進來，因為當天下雨，
　　　　　我姪女黃慧瑩的傘就擺在門邊，被告說『給我小心一
　　　　　點，我隨時會叫你們消失』，我說什麼事，被告就隨
　　　　　手拿起雨傘，揮舞著打我，我當時腳有受傷，後來胸
　　　　　部才覺得痛。〔被告問：你說我胡打亂打，到底是如
　　　　　何打得？〕」〔參見本院審判筆錄〕。綜合證人黃碧
          雲來院結證上情，亦直指被告犯本罪。執之不足以認
          被告否認犯罪所持之辯解為真正。
　　三、本件事證明確，被告之上列犯行，堪予認定。
肆、核被告所為，係犯刑法第二百七十七條第一項之普通傷害罪
    、同法第三百零五條之恐嚇危害安全罪；被告以一行為恐嚇
    黃慧瑩、乙○○而危害其等安全，有同種想像競合犯之關係
    ，仍從一重之恐嚇危害安全罪處斷；所犯普通傷害、恐嚇危
　　害安全貳罪，犯意各別，構成要件互殊，應分論併罰；原審
　　以簡易判決處被告普通傷害、恐嚇危害安全罪、刑，並定其
　　應執行之刑，固非無見，惟疏未論被告以想像競合犯。又『
    給我小心一點，我隨時會叫你們消失』等語，其語意在取人
    性命，非傷人身體，原審併認被告以加害身體之事恐嚇被害
    人，凡此，稍嫌未洽；被告提起上訴，執前情否認犯罪，為
    無理由。然原審判決既有可議，即應由本院合議庭將原判決
    撤銷，另為適法之判決；爰審酌被告犯罪之動機、目的、手
    段、所致之危害，暨犯罪後態度等一切情狀，量處如主文所
    示之刑，並定其應執行之刑，暨均諭知易科罰金之折算標準
    。
據上論斷，應依刑事訴訟法第四百五十五條之一第三項、第三百
六十九條第一項前段、第三百六十四條，刑法第五十五條、第二
百七十七條第一項、第三百零五條、第五十一條第六款、第四十
一條第一項前段，罰金罰鍰提高標準條例第一條前段、第二條，
判判決如主文。
本案經檢察官王家春到庭執行職務。
中　　華　　民　　國　　94　　年　　7　　 月　　8 　　日
                  刑事第二庭  審判長法　官  鄭水銓
                                    法  官  廖怡貞
                                    法  官  陳福來
以上正本證明與原本無異。
不得上訴。
                                    書記官  林兆嘉
中　　華　　民　　國　　94　　年　　12　　月　　15　　日
附錄本案論罪科刑法條全文：
刑法第二百七十七條：
(普通傷害罪)
傷害人之身體或健康者，處三年以下有期徒刑、拘役或一千元以
下罰金。
犯前項之罪因而致人於死者，處無期徒刑或七年以上有期徒刑；
致重傷者，處三年以上十年以下有期徒刑。
刑法第三百零五條：
(恐嚇危害安全罪)
以加害生命、身體、自由、名譽、財產之事，恐嚇他人致生危害
於安全者，處二年以下有期徒刑、拘役或三百元以下罰金。
